Config:
  hfst:
    Gen: ../../../src/generator-gt-norm.hfst
    Morph: ../../../src/analyser-gt-norm.hfst
  xerox:
    Gen: ../../../src/generator-gt-norm.xfst
    Morph: ../../../src/analyser-gt-norm.xfst
    App: lookup

Tests:
  
  
  Verb - atoskah - help : # Ordinary TA verb - full paradigm
     atoskah+V+TA+Ind+Prs+1Sg+3SgO: nitatoskahâw
     atoskah+V+TA+Ind+Prs+2Sg+3SgO: kitatoskahâw
     atoskah+V+TA+Ind+Prs+3Sg+3SgO: atoskahêw
     atoskah+V+TA+Ind+Prs+4Sg+3SgO: atoskahêyiwa

     atoskah+V+TA+Ind+Prs+1Pl+3SgO: nitatoskahânân
     atoskah+V+TA+Ind+Prs+12Pl+3SgO: kitatoskahânaw
     atoskah+V+TA+Ind+Prs+2Pl+3SgO: kitatoskahâwâw
     atoskah+V+TA+Ind+Prs+3Pl+3SgO: atoskahêwak
     atoskah+V+TA+Ind+Prs+4Pl+3SgO: atoskahêyiwa

     atoskah+V+TA+Ind+Prs+1Sg+3PlO: nitatoskahâwak
     atoskah+V+TA+Ind+Prs+2Sg+3PlO: kitatoskahâwak
     atoskah+V+TA+Ind+Prs+3Sg+3PlO: atoskahêw
     atoskah+V+TA+Ind+Prs+4Sg+3PlO: atoskahêyiwa
     atoskah+V+TA+Ind+Prs+4Sg+4PlO: atoskahikoyiwa

     atoskah+V+TA+Ind+Prs+1Pl+3PlO: nitatoskahânânak
     atoskah+V+TA+Ind+Prs+12Pl+3PlO: kitatoskahânawak
     atoskah+V+TA+Ind+Prs+2Pl+3PlO: kitatoskahâwâwak
     atoskah+V+TA+Ind+Prs+3Pl+3PlO: atoskahikowak
     atoskah+V+TA+Ind+Prs+3Pl+3PlO: atoskahêwak
     atoskah+V+TA+Ind+Prs+4Pl+3PlO: atoskahêyiwa

     atoskah+V+TA+Ind+Prs+3Sg+1SgO: nitatoskahik
     atoskah+V+TA+Ind+Prs+3Sg+2SgO: kitatoskahik
     atoskah+V+TA+Ind+Prs+3Sg+1PlO: nitatoskahikonân
     atoskah+V+TA+Ind+Prs+3Sg+12PlO: kitatoskahikonaw
     atoskah+V+TA+Ind+Prs+3Sg+2PlO: kitatoskahikowâw
     
     atoskah+V+TA+Ind+Prs+3Pl+1SgO: nitatoskahikwak
     atoskah+V+TA+Ind+Prs+3Pl+2SgO: kitatoskahikwak
     atoskah+V+TA+Ind+Prs+3Pl+1PlO: nitatoskahikonânak
     atoskah+V+TA+Ind+Prs+3Pl+12PlO: kitatoskahikonawak
     atoskah+V+TA+Ind+Prs+3Pl+2PlO: kitatoskahikowâwak
     
     atoskah+V+TA+Cnj+Prs+1Sg+3SgO: [ê-atoskahak, êhatoskahak]
     atoskah+V+TA+Cnj+Prs+1Sg+3PlO: [ê-atoskahakik, êhatoskahakik]
     atoskah+V+TA+Cnj+Prs+1Pl+3SgO: [ê-atoskahâyâhk, êhatoskahâyâhk]
     atoskah+V+TA+Cnj+Prs+1Pl+3PlO: [ê-atoskahâyâhkik, êhatoskahâyâhkik]
     atoskah+V+TA+Cnj+Prs+12Pl+3SgO: [ê-atoskahâyahk, êhatoskahâyahk]
     atoskah+V+TA+Cnj+Prs+12Pl+3PlO: [ê-atoskahâyâhkok, êhatoskahâyâhkok]
     
     atoskah+V+TA+Cnj+Prs+2Sg+3SgO: [ê-atoskahat, êhatoskahat]
     atoskah+V+TA+Cnj+Prs+2Sg+3PlO: [ê-atoskahacik, êhatoskahacik]
     atoskah+V+TA+Cnj+Prs+2Pl+3SgO: [ê-atoskahâyêk, êhatoskahâyêk]
     atoskah+V+TA+Cnj+Prs+2Pl+3PlO: [ê-atoskahâyêkok, êhatoskahâyêkok]

     atoskah+V+TA+Cnj+Prs+3Pl+4PlO: [ê-atoskahikocik, êhatoskahikocik]
     atoskah+V+TA+Cnj+Prs+3Pl+3SgO: [ê-atoskahâcik, êhatoskahâcik]
     atoskah+V+TA+Cnj+Prs+3Pl+3PlO: [ê-atoskahâcik, êhatoskahâcik]
     atoskah+V+TA+Cnj+Prs+3Pl+2SgO: [ê-atoskahiskik, êhatoskahiskik]
     atoskah+V+TA+Cnj+Prs+3Pl+2PlO: [ê-atoskahikoyêkok, êhatoskahikoyêkok]
     atoskah+V+TA+Cnj+Prs+3Pl+1SgO: [ê-atoskahicik, êhatoskahicik]
     atoskah+V+TA+Cnj+Prs+3Pl+1PlO: [ê-atoskahikoyâhkik, êhatoskahikoyâhkik]
     atoskah+V+TA+Cnj+Prs+3Pl+12PlO: [ê-atoskahikoyâhkok, êhatoskahikoyâhkok]

     atoskah+V+TA+Cnj+Prs+3Sg+4PlO: [ê-atoskahikocik, êhatoskahikocik]
     atoskah+V+TA+Cnj+Prs+3Sg+3SgO: [ê-atoskahât, êhatoskahât]
     atoskah+V+TA+Cnj+Prs+3Sg+3PlO: [ê-atoskahât, êhatoskahât]
     atoskah+V+TA+Cnj+Prs+3Sg+2SgO: [ê-atoskahisk, êhatoskahisk]
     atoskah+V+TA+Cnj+Prs+3Sg+2PlO: [ê-atoskahikoyêk, êhatoskahikoyêk]
     atoskah+V+TA+Cnj+Prs+3Sg+1SgO: [ê-atoskahit, êhatoskahit]
     atoskah+V+TA+Cnj+Prs+3Sg+1PlO: [ê-atoskahikoyâhk, êhatoskahikoyâhk]
     atoskah+V+TA+Cnj+Prs+3Sg+12PlO: [ê-atoskahikoyahk, êhatoskahikoyahk]

     atoskah+V+TA+Cnj+Prs+4Sg+4SgO: [ê-atoskahkoyit, êhatoskahkoyit]
     atoskah+V+TA+Cnj+Prs+4Sg+4PlO: [ê-atoskahikoyit, êhatoskahikoyit]
     atoskah+V+TA+Cnj+Prs+4Sg+3SgO: [ê-atoskahâyit, êhatoskahâyit]
     atoskah+V+TA+Cnj+Prs+4Sg+3PlO: [ê-atoskahikocik, êhatoskahikocik]

     atoskah+V+TA+Cnj+Prs+4Pl+4SgO: [ê-atoskahkoyit, êhatoskahkoyit]
     atoskah+V+TA+Cnj+Prs+4Pl+4PlO: [ê-atoskahikoyit, êhatoskahikoyit]
     atoskah+V+TA+Cnj+Prs+4Pl+3SgO: [ê-atoskahkot, êhatoskahkot]
     atoskah+V+TA+Cnj+Prs+4Pl+3SgO: [ê-atoskahikot, êhatoskahikot]
     atoskah+V+TA+Cnj+Prs+4Pl+3PlO: [ê-atoskahikocik, êhatoskahikocik]


     atoskah+V+TA+Fut+Cond+1Sg+3SgO: atoskahaki
     atoskah+V+TA+Fut+Cond+1Sg+3PlO: atoskahakwâwi
     atoskah+V+TA+Fut+Cond+1Pl+3SgO: atoskahâyâhki
     atoskah+V+TA+Fut+Cond+1Pl+3PlO: atoskahâyâhkwâwi
     atoskah+V+TA+Fut+Cond+12Pl+3SgO: atoskahâyâhko
     atoskah+V+TA+Fut+Cond+12Pl+3PlO: atoskahâyâhkwâwi

     atoskah+V+TA+Fut+Cond+2Sg+3SgO: atoskahaci
     atoskah+V+TA+Fut+Cond+2Sg+3PlO: atoskahatwâwi
     atoskah+V+TA+Fut+Cond+2Pl+3SgO: atoskahâyêko
     atoskah+V+TA+Fut+Cond+2Pl+3PlO: atoskahâyêkwâwi

     atoskah+V+TA+Fut+Cond+3Sg+3SgO: atoskahâci
     atoskah+V+TA+Fut+Cond+3Sg+4SgO: atoskahâyici
     atoskah+V+TA+Fut+Cond+3Sg+3PlO: atoskahikotwâwi
     atoskah+V+TA+Fut+Cond+3Sg+1SgO: atoskahici
     atoskah+V+TA+Fut+Cond+3Sg+2SgO: atoskahiski
     atoskah+V+TA+Fut+Cond+3Sg+1PlO: atoskahikoyâhki
     atoskah+V+TA+Fut+Cond+3Sg+2PlO: atoskahikoyêko
     atoskah+V+TA+Fut+Cond+3Sg+12PlO: atoskahikoyahko

     atoskah+V+TA+Fut+Cond+3Pl+3SgO: atoskahâtwâwi
     atoskah+V+TA+Fut+Cond+3Pl+3PlO: atoskahâtwâwi
     atoskah+V+TA+Fut+Cond+3Pl+3PlO: atoskahikotwâwi


     atoskah+V+TA+Fut+Cond+4Sg+3SgO: atoskahikoci
     atoskah+V+TA+Fut+Cond+4Sg+3PlO: atoskahâyici
     atoskah+V+TA+Fut+Cond+4Pl+3SgO: atoskahikoci
     atoskah+V+TA+Fut+Cond+4Pl+3PlO: atoskahâyici
     atoskah+V+TA+Fut+Cond+4Sg+4PlO: atoskahikoyici
     atoskah+V+TA+Fut+Cond+4Pl+4PlO: atoskahikoyici






  
  Verb - atoskêw - ok : # Ordinary IA verb - full paradigm
  
     atoskêw+V+IA+Ind+Prs+1Sg: nitatoskân
     atoskêw+V+IA+Ind+Prs+2Sg: kitatoskân
     atoskêw+V+IA+Ind+Prs+3Sg: atoskêw
     atoskêw+V+IA+Ind+Prs+4Sg: atoskêyiwa
     atoskêw+V+IA+Ind+Prs+1Pl: nitatoskânân
     atoskêw+V+IA+Ind+Prs+12Pl: [kitatoskânaw, kitatoskânânaw]
     atoskêw+V+IA+Ind+Prs+2Pl: kitatoskânâwâw
     atoskêw+V+IA+Ind+Prs+3Pl: atoskêwak
     atoskêw+V+IA+Ind+Prs+4Pl: atoskêyiwa

     atoskêw+V+IA+Ind+Prt+1Sg: [nikî-atoskân, nikîhatoskân]
     atoskêw+V+IA+Ind+Prt+2Sg: [kikî-atoskân, kikîhatoskân]
     atoskêw+V+IA+Ind+Prt+3Sg: [kî-atoskêw, kîhatoskêw]
     atoskêw+V+IA+Ind+Prt+4Sg: [kî-atoskêyiwa, kîhatoskêyiwa]
     atoskêw+V+IA+Ind+Prt+1Pl: [nikî-atoskânân, nikîhatoskânân]
     atoskêw+V+IA+Ind+Prt+12Pl: [kikî-atoskânaw, kikîhatoskânaw, kikî-atoskânânaw, kikîhatoskânânaw]
     atoskêw+V+IA+Ind+Prt+2Pl: [kikî-atoskânâwâw, kikîhatoskânâwâw]
     atoskêw+V+IA+Ind+Prt+3Pl: [kî-atoskêwak, kîhatoskêwak]
     atoskêw+V+IA+Ind+Prt+4Pl: [kî-atoskêyiwa, kîhatoskêyiwa]
     
     atoskêw+V+IA+Cnj+Prs+1Sg: [ê-atoskêyân, êhatoskêyân]
     atoskêw+V+IA+Cnj+Prs+2Sg: [ê-atoskêyan, êhatoskêyan]
     atoskêw+V+IA+Cnj+Prs+3Sg: [ê-atoskêt, êhatoskêt]
     atoskêw+V+IA+Cnj+Prs+4Sg: [ê-atoskêyit, êhatoskêyit]
     atoskêw+V+IA+Cnj+Prs+1Pl: [ê-atoskêyâhk, êhatoskêyâhk]
     atoskêw+V+IA+Cnj+Prs+12Pl: [ê-atoskêyahk, êhatoskêyahk]
     atoskêw+V+IA+Cnj+Prs+2Pl: [ê-atoskêyêk, êhatoskêyêk]
     atoskêw+V+IA+Cnj+Prs+3Pl: [ê-atoskêcik, êhatoskêcik]
     atoskêw+V+IA+Cnj+Prs+4Pl: [ê-atoskêyit, êhatoskêyit]

     atoskêw+V+IA+Imp+Imm+2Sg: atoskê
     atoskêw+V+IA+Imp+Imm+2Pl: atoskêk
     atoskêw+V+IA+Imp+Imm+12Pl: atoskêtân
     
     atoskêw+V+IA+Imp+Del+2Sg: atoskêhkan
     atoskêw+V+IA+Imp+Del+2Pl: atoskêhkêk
     atoskêw+V+IA+Imp+Del+12Pl: atoskêhkahk

  
  Verb - katâ - ok : # Ordinary TI verb - full paradigm  
     katâ+V+TI: katâ
     katâ+V+TI+Imp+Imm+2Sg: katâ
     katâ+V+TI+Imp+Imm+12Pl: katâtân
     katâ+V+TI+Imp+Imm+2Pl: katâk
     katâ+V+TI+Imp+Del+2Sg: katâhkan
     katâ+V+TI+Imp+Del+12Pl: katâhkahk
     katâ+V+TI+Imp+Del+2Pl: katâhkêk

     katâ+V+TI+Ind+Prs+1Sg: nikatân
     katâ+V+TI+Ind+Prs+2Sg: kikatân
     katâ+V+TI+Ind+Prs+1Pl: nikatânân
     katâ+V+TI+Ind+Prs+12Pl: [kikatânaw, kikatânânaw]
     katâ+V+TI+Ind+Prs+2Pl: kikatânâwâw
     katâ+V+TI+Ind+Prs+3Sg: katâw
     katâ+V+TI+Ind+Prs+3Pl: katâwak
     katâ+V+TI+Ind+Prs+4Pl: katâyiwa

     katâ+V+TI+Ind+Prt+1Sg: [nikîkatân, nikî-katân]
     katâ+V+TI+Ind+Prt+2Sg: [kikîkatân, kikî-katân]
     katâ+V+TI+Ind+Prt+1Pl: [nikîkatânân, nikî-katânân]
     katâ+V+TI+Ind+Prt+12Pl: [kikîkatânaw, kikî-katânaw, kikîkatânânaw, kikî-katânânaw]
     katâ+V+TI+Ind+Prt+2Pl: [kikîkatânâwâw, kikî-katânâwâw]
     katâ+V+TI+Ind+Prt+3Sg: [kîkatâw, kî-katâw]
     katâ+V+TI+Ind+Prt+3Pl: [kî-katâwak, kîkatâwak]
     katâ+V+TI+Ind+Prt+4Pl: [kî-katâyiwa, kîkatâyiwa]

     katâ+V+TI+Cnj+Prs+1Sg: [ê-katâyân, êkatâyân]
     katâ+V+TI+Cnj+Prs+2Sg: [ê-katâyan, êkatâyan]
     katâ+V+TI+Cnj+Prs+1Pl: [ê-katâyâhk, êkatâyâhk]
     katâ+V+TI+Cnj+Prs+12Pl: [ê-katâyahk, êkatâyahk]
     katâ+V+TI+Cnj+Prs+2Pl: [ê-katâyêk, êkatâyêk]
     katâ+V+TI+Cnj+Prs+3Sg: [ê-katât, êkatât]
     katâ+V+TI+Cnj+Prs+3Pl: [ê-katâcik, êkatâcik]
     katâ+V+TI+Cnj+Prs+4Pl: [ê-katâyit, êkatâyit]

     katâ+V+TI+Cnj+Prt+1Sg: [ê-kîkatâyân, ê-kî-katâyân, êkîkatâyân, êkî-katâyân]
     katâ+V+TI+Cnj+Prt+2Sg: [ê-kîkatâyan, ê-kî-katâyan, êkî-katâyan, êkîkatâyan]
     katâ+V+TI+Cnj+Prt+1Pl: [ê-kîkatâyâhk, ê-kî-katâyâhk, êkî-katâyâhk, êkîkatâyâhk]
     katâ+V+TI+Cnj+Prt+12Pl: [ê-kîkatâyahk, ê-kî-katâyahk, ê-kîkatâyahk, ê-kî-katâyahk, êkî-katâyahk, êkîkatâyahk]
     katâ+V+TI+Cnj+Prt+2Pl: [ê-kîkatâyêk, ê-kî-katâyêk, êkî-katâyêk, êkîkatâyêk]
     katâ+V+TI+Cnj+Prt+3Sg: [ê-kîkatât, ê-kî-katât, êkîkatât, êkî-katât]
     katâ+V+TI+Cnj+Prt+3Pl: [ê-kî-katâcik, ê-kîkatâcik, êkî-katâcik, êkîkatâcik]
     katâ+V+TI+Cnj+Prt+4Pl: [ê-kî-katâyit, ê-kîkatâyit, êkî-katâyit, êkîkatâyit]


  Verb - mâto - cry : # Ordinary IA verb - full paradigm

     mâto+V+IA+Ind+Prs+1Sg: nimâton
     mâto+V+IA+Ind+Prs+2Sg: kimâton
     mâto+V+IA+Ind+Prs+3Sg: mâtow
     mâto+V+IA+Ind+Prs+4Sg: mâtoyiwa
     mâto+V+IA+Ind+Prs+1Pl: nimâtonân
     mâto+V+IA+Ind+Prs+12Pl: [kimâtonaw, kimâtonânaw]
     mâto+V+IA+Ind+Prs+2Pl: kimâtonâwâw
     mâto+V+IA+Ind+Prs+3Pl: mâtowak
     mâto+V+IA+Ind+Prs+4Pl: mâtoyiwa
   
     mâto+V+IA+Ind+Prt+1Sg: [nikîmâton, nikî-mâton]
     mâto+V+IA+Ind+Prt+2Sg: [kikîmâton, kikî-mâton]
     mâto+V+IA+Ind+Prt+3Sg: [kîmâtow, kî-mâtow]
   
     mâto+V+IA+Cnj+Prs+1Sg: [ê-mâtoyân, êmâtoyân]
     mâto+V+IA+Cnj+Prs+2Sg: [ê-mâtoyan, êmâtoyan]
     mâto+V+IA+Cnj+Prs+3Sg: [ê-mâtot, êmâtot]
     mâto+V+IA+Cnj+Prs+4Sg: [ê-mâtoyit, êmâtoyit]
     mâto+V+IA+Cnj+Prs+1Pl: [ê-mâtoyâhk, êmâtoyâhk]
     mâto+V+IA+Cnj+Prs+12Pl: [ê-mâtoyahk, êmâtoyahk]
     mâto+V+IA+Cnj+Prs+2Pl: [ê-mâtoyêk, êmâtoyêk]
     mâto+V+IA+Cnj+Prs+3Pl: [ê-mâtocik, êmâtocik]
     mâto+V+IA+Cnj+Prs+4Pl: [ê-mâtoyit, êmâtoyit]
   
     mâto+V+IA+Imp+Imm+2Sg: mâto
     mâto+V+IA+Imp+Imm+2Pl: mâtok
     mâto+V+IA+Imp+Imm+12Pl: mâtotân
   
     mâto+V+IA+Imp+Del+2Sg: mâtohkan
     mâto+V+IA+Imp+Del+2Pl: mâtohkêk
     mâto+V+IA+Imp+Del+12Pl: mâtohkahk

  
  Verb - mîci - ok : # Ordinary TI verb - full paradigm  
     mîci+V+TI: mîci
     mîci+V+TI+Imp+Imm+2Sg: mîci
     mîci+V+TI+Imp+Imm+12Pl: mîcitân
     mîci+V+TI+Imp+Imm+2Pl: mîcik
     mîci+V+TI+Imp+Del+2Sg: mîcihkan
     mîci+V+TI+Imp+Del+12Pl: mîcihkahk
     mîci+V+TI+Imp+Del+2Pl: mîcihkêk

     mîci+V+TI+Ind+Prs+1Sg: nimîcin
     mîci+V+TI+Ind+Prs+2Sg: kimîcin
     mîci+V+TI+Ind+Prs+1Pl: nimîcinân
     mîci+V+TI+Ind+Prs+12Pl: [kimîcinaw, kimîcinânaw]
     mîci+V+TI+Ind+Prs+2Pl: kimîcinâwâw
     mîci+V+TI+Ind+Prs+3Sg: mîciw
     mîci+V+TI+Ind+Prs+3Pl: mîciwak
     mîci+V+TI+Ind+Prs+4Pl: mîciyiwa

     mîci+V+TI+Ind+Prt+1Sg: [nikîmîcin, nikî-mîcin]
     mîci+V+TI+Ind+Prt+2Sg: [kikîmîcin, kikî-mîcin]
     mîci+V+TI+Ind+Prt+1Pl: [nikîmîcinân, nikî-mîcinân]
     mîci+V+TI+Ind+Prt+12Pl: [kikîmîcinaw, kikî-mîcinaw, kikîmîcinânaw, kikî-mîcinânaw]
     mîci+V+TI+Ind+Prt+2Pl: [kikîmîcinâwâw, kikî-mîcinâwâw]
     mîci+V+TI+Ind+Prt+3Sg: [kîmîciw, kî-mîciw]
     mîci+V+TI+Ind+Prt+3Pl: [kî-mîciwak, kîmîciwak]
     mîci+V+TI+Ind+Prt+4Pl: [kî-mîciyiwa, kîmîciyiwa]

     mîci+V+TI+Cnj+Prs+1Sg: [ê-mîciyân, êmîciyân]
     mîci+V+TI+Cnj+Prs+2Sg: [ê-mîciyan, êmîciyan]
     mîci+V+TI+Cnj+Prs+1Pl: [ê-mîciyâhk, êmîciyâhk]
     mîci+V+TI+Cnj+Prs+12Pl: [ê-mîciyahk, êmîciyahk]
     mîci+V+TI+Cnj+Prs+2Pl: [ê-mîciyêk, êmîciyêk]
     mîci+V+TI+Cnj+Prs+3Sg: [ê-mîcit, êmîcit]
     mîci+V+TI+Cnj+Prs+3Pl: [ê-mîcicik, êmîcicik]
     mîci+V+TI+Cnj+Prs+4Pl: [ê-mîciyit, êmîciyit]

     mîci+V+TI+Cnj+Prt+1Sg: [ê-kîmîciyân, ê-kî-mîciyân, êkîmîciyân, êkî-mîciyân]
     mîci+V+TI+Cnj+Prt+2Sg: [ê-kîmîciyan, ê-kî-mîciyan, êkî-mîciyan, êkîmîciyan]
     mîci+V+TI+Cnj+Prt+1Pl: [ê-kîmîciyâhk, ê-kî-mîciyâhk, êkî-mîciyâhk, êkîmîciyâhk]
     mîci+V+TI+Cnj+Prt+12Pl: [ê-kîmîciyahk, ê-kî-mîciyahk, ê-kîmîciyahk, ê-kî-mîciyahk, êkî-mîciyahk, êkîmîciyahk]
     mîci+V+TI+Cnj+Prt+2Pl: [ê-kîmîciyêk, ê-kî-mîciyêk, êkî-mîciyêk, êkîmîciyêk]
     mîci+V+TI+Cnj+Prt+3Sg: [ê-kîmîcit, ê-kî-mîcit, êkîmîcit, êkî-mîcit]
     mîci+V+TI+Cnj+Prt+3Pl: [ê-kî-mîcicik, ê-kîmîcicik, êkî-mîcicik, êkîmîcicik]
     mîci+V+TI+Cnj+Prt+4Pl: [ê-kî-mîciyit, ê-kîmîciyit, êkî-mîciyit, êkîmîciyit]

  
  Verb - mîciso - ok : # Ordinary VAI verb "eat" - full paradigm
     mîciso+V+IA+Ind+Prs+1Sg: nimîcison
     mîciso+V+IA+Ind+Prs+2Sg: kimîcison
     mîciso+V+IA+Ind+Prs+3Sg: mîcisow
     mîciso+V+IA+Ind+Prs+4Sg: mîcisoyiwa
     mîciso+V+IA+Ind+Prs+1Pl: nimîcisonân
     mîciso+V+IA+Ind+Prs+12Pl: [kimîcisonaw, kimîcisonânaw]
     mîciso+V+IA+Ind+Prs+2Pl: kimîcisonâwâw
     mîciso+V+IA+Ind+Prs+3Pl: mîcisowak
     mîciso+V+IA+Ind+Prs+4Pl: mîcisoyiwa
     
     mîciso+V+IA+Cnj+Prs+1Sg: [ê-mîcisoyân, êmîcisoyân]
     mîciso+V+IA+Cnj+Prs+2Sg: [ê-mîcisoyan, êmîcisoyan]
     mîciso+V+IA+Cnj+Prs+3Sg: [ê-mîcisot, êmîcisot]
     mîciso+V+IA+Cnj+Prs+4Sg: [ê-mîcisoyit, êmîcisoyit]
     mîciso+V+IA+Cnj+Prs+1Pl: [ê-mîcisoyâhk, êmîcisoyâhk]
     mîciso+V+IA+Cnj+Prs+12Pl: [ê-mîcisoyahk, êmîcisoyahk]
     mîciso+V+IA+Cnj+Prs+2Pl: [ê-mîcisoyêk, êmîcisoyêk]
     mîciso+V+IA+Cnj+Prs+3Pl: [ê-mîcisocik, êmîcisocik]
     mîciso+V+IA+Cnj+Prs+4Pl: [ê-mîcisoyit, êmîcisoyit]

     mîciso+V+IA+Imp+Imm+2Sg: mîciso
     mîciso+V+IA+Imp+Imm+2Pl: mîcisok
     mîciso+V+IA+Imp+Imm+12Pl: mîcisotân
  
     mîciso+V+IA+Imp+Del+2Sg: mîcisohkan
     mîciso+V+IA+Imp+Del+2Pl: mîcisohkêk
     mîciso+V+IA+Imp+Del+12Pl: mîcisohkahk


  
  Verb - mihkwâw - ok : # Ordinary VII base on Wolvengrey
     mihkwâw+V+II: mihkwâw
     mihkwâw+V+II+Ind+Prs+3Sg: mihkwâw
     mihkwâw+V+II+Ind+Prs+3Pl: mihkwâwa
     mihkwâw+V+II+Ind+Prs+4Sg: mihkwâyiw
     mihkwâw+V+II+Ind+Prs+4Pl: mihkwâyiwa

     mihkwâw+V+II+Ind+Prt+3Sg: [kî-mihkwâw, kîmihkwâw]
     mihkwâw+V+II+Ind+Prt+3Pl: [kî-mihkwâwa, kîmihkwâwa]
     mihkwâw+V+II+Ind+Prt+4Sg: [kî-mihkwâyiw, kîmihkwâyiw]
     mihkwâw+V+II+Ind+Prt+4Pl: [kî-mihkwâyiwa, kîmihkwâyiwa]


     mihkwâw+V+II+Cnj+Prs+3Sg: [ê-mihkwâk, êmihkwâk]
     mihkwâw+V+II+Cnj+Prs+3Pl: [ê-mihkwâki, êmihkwâki]
     mihkwâw+V+II+Cnj+Prs+4Sg: [ê-mihkwâyik, êmihkwâyik]
     mihkwâw+V+II+Cnj+Prs+4Pl: [ê-mihkwâyiki, êmihkwâyiki]

     mihkwâw+V+II+Cnj+Prt+3Sg: [ê-kî-mihkwâk, êkîmihkwâk, ê-kîmihkwâk, êkî-mihkwâk]
     mihkwâw+V+II+Cnj+Prt+3Pl: [ê-kî-mihkwâki, êkîmihkwâki, ê-kîmihkwâki, êkî-mihkwâki]
     mihkwâw+V+II+Cnj+Prt+4Sg: [ê-kî-mihkwâyik, êkîmihkwâyik, ê-kîmihkwâyik, êkî-mihkwâyik]
     mihkwâw+V+II+Cnj+Prt+4Pl: [ê-kî-mihkwâyiki, êkîmihkwâyiki, ê-kîmihkwâyiki, êkî-mihkwâyiki]

  
  Verb - miywasin - ok : # Ordinary VII base on Wolvengrey
     miywâsin+V+II: miywâsin
     miywâsin+V+II+Ind+Prs+3Sg: miywâsin
     miywâsin+V+II+Ind+Prs+3Pl: miywâsinwa
     miywâsin+V+II+Ind+Prs+4Sg: miywâsiniyiw
     miywâsin+V+II+Ind+Prs+4Pl: miywâsiniyiwa

     miywâsin+V+II+Ind+Prt+3Sg: [kî-miywâsin, kîmiywâsin]
     miywâsin+V+II+Ind+Prt+3Pl: [kî-miywâsinwa, kîmiywâsinwa]
     miywâsin+V+II+Ind+Prt+4Sg: [kî-miywâsiniyiw, kîmiywâsiniyiw]
     miywâsin+V+II+Ind+Prt+4Pl: [kî-miywâsiniyiwa, kîmiywâsiniyiwa]


     miywâsin+V+II+Cnj+Prs+3Sg: [ê-miywâsik, êmiywâsik]
     miywâsin+V+II+Cnj+Prs+3Pl: [ê-miywâsiki, êmiywâsiki]
     miywâsin+V+II+Cnj+Prs+4Sg: [ê-miywâsiniyik, êmiywâsiniyik]
     miywâsin+V+II+Cnj+Prs+4Pl: [ê-miywâsiniyiki, êmiywâsiniyiki]

     miywâsin+V+II+Cnj+Prt+3Sg: [ê-kî-miywâsik, êkîmiywâsik, ê-kîmiywâsik, êkî-miywâsik]
     miywâsin+V+II+Cnj+Prt+3Pl: [ê-kî-miywâsiki, êkîmiywâsiki, ê-kîmiywâsiki, êkî-miywâsiki]
     miywâsin+V+II+Cnj+Prt+4Sg: [ê-kî-miywâsiniyik, êkîmiywâsiniyik, ê-kîmiywâsiniyik, êkî-miywâsiniyik]
     miywâsin+V+II+Cnj+Prt+4Pl: [ê-kî-miywâsiniyiki, êkîmiywâsiniyiki, ê-kîmiywâsiniyiki, êkî-miywâsiniyiki]

  
  Verb - mow - help : # Ordinary TA verb - full paradigm
     mow+V+TA+Ind+Prs+1Sg+3SgO: nimowâw
     mow+V+TA+Ind+Prs+2Sg+3SgO: kimowâw
     mow+V+TA+Ind+Prs+3Sg+3SgO: mowêw
     mow+V+TA+Ind+Prs+4Sg+3SgO: mowêyiwa

     mow+V+TA+Ind+Prs+1Pl+3SgO: nimowânân
     mow+V+TA+Ind+Prs+12Pl+3SgO: kimowânaw
     mow+V+TA+Ind+Prs+2Pl+3SgO: kimowâwâw
     mow+V+TA+Ind+Prs+3Pl+3SgO: mowêwak
     mow+V+TA+Ind+Prs+4Pl+3SgO: mowêyiwa

     mow+V+TA+Ind+Prs+1Sg+3PlO: nimowâwak
     mow+V+TA+Ind+Prs+2Sg+3PlO: kimowâwak
     mow+V+TA+Ind+Prs+3Sg+3PlO: mowêw
     mow+V+TA+Ind+Prs+4Sg+3PlO: mowêyiwa
     mow+V+TA+Ind+Prs+4Sg+4PlO: mowikoyiwa

     mow+V+TA+Ind+Prs+1Pl+3PlO: nimowânânak
     mow+V+TA+Ind+Prs+12Pl+3PlO: kimowânawak
     mow+V+TA+Ind+Prs+2Pl+3PlO: kimowâwâwak
     mow+V+TA+Ind+Prs+3Pl+3PlO: mowikowak
     mow+V+TA+Ind+Prs+3Pl+3PlO: mowêwak
     mow+V+TA+Ind+Prs+4Pl+3PlO: mowêyiwa

     mow+V+TA+Ind+Prs+3Sg+1SgO: nimowik
     mow+V+TA+Ind+Prs+3Sg+2SgO: kimowik
     mow+V+TA+Ind+Prs+3Sg+1PlO: nimowikonân
     mow+V+TA+Ind+Prs+3Sg+12PlO: kimowikonaw
     mow+V+TA+Ind+Prs+3Sg+2PlO: kimowikowâw
     
     mow+V+TA+Ind+Prs+3Pl+1SgO: nimowikwak
     mow+V+TA+Ind+Prs+3Pl+2SgO: kimowikwak
     mow+V+TA+Ind+Prs+3Pl+1PlO: nimowikonânak
     mow+V+TA+Ind+Prs+3Pl+12PlO: kimowikonawak
     mow+V+TA+Ind+Prs+3Pl+2PlO: kimowikowâwak

     mow+V+TA+Cnj+Prs+1Sg+3SgO: [ê-mowak, êmowak]
     mow+V+TA+Cnj+Prs+1Sg+3PlO: [ê-mowakik, êmowakik]
     mow+V+TA+Cnj+Prs+1Pl+3SgO: [ê-mowâyâhk, êmowâyâhk]
     mow+V+TA+Cnj+Prs+1Pl+3PlO: [ê-mowâyâhkik, êmowâyâhkik]
     mow+V+TA+Cnj+Prs+12Pl+3SgO: [ê-mowâyahk, êmowâyahk]
     mow+V+TA+Cnj+Prs+12Pl+3PlO: [ê-mowâyâhkok, êmowâyâhkok]
     
     mow+V+TA+Cnj+Prs+2Sg+3SgO: [ê-mowat, êmowat]
     mow+V+TA+Cnj+Prs+2Sg+3PlO: [ê-mowacik, êmowacik]
     mow+V+TA+Cnj+Prs+2Pl+3SgO: [ê-mowâyêk, êmowâyêk]
     mow+V+TA+Cnj+Prs+2Pl+3PlO: [ê-mowâyêkok, êmowâyêkok]

     mow+V+TA+Cnj+Prs+3Pl+4PlO: [ê-mowikocik, êmowikocik]
     mow+V+TA+Cnj+Prs+3Pl+3SgO: [ê-mowâcik, êmowâcik]
     mow+V+TA+Cnj+Prs+3Pl+3PlO: [ê-mowâcik, êmowâcik]
     mow+V+TA+Cnj+Prs+3Pl+2SgO: [ê-mowiskik, êmowiskik]
     mow+V+TA+Cnj+Prs+3Pl+2PlO: [ê-mowikoyêkok, êmowikoyêkok]
     mow+V+TA+Cnj+Prs+3Pl+1SgO: [ê-mowicik, êmowicik]
     mow+V+TA+Cnj+Prs+3Pl+1PlO: [ê-mowikoyâhkik, êmowikoyâhkik]
     mow+V+TA+Cnj+Prs+3Pl+12PlO: [ê-mowikoyâhkok, êmowikoyâhkok]

     mow+V+TA+Cnj+Prs+3Sg+4PlO: [ê-mowikocik, êmowikocik]
     mow+V+TA+Cnj+Prs+3Sg+3SgO: [ê-mowât, êmowât]
     mow+V+TA+Cnj+Prs+3Sg+3PlO: [ê-mowât, êmowât]
     mow+V+TA+Cnj+Prs+3Sg+2SgO: [ê-mowisk, êmowisk]
     mow+V+TA+Cnj+Prs+3Sg+2PlO: [ê-mowikoyêk, êmowikoyêk]
     mow+V+TA+Cnj+Prs+3Sg+1SgO: [ê-mowit, êmowit]
     mow+V+TA+Cnj+Prs+3Sg+1PlO: [ê-mowikoyâhk, êmowikoyâhk]
     mow+V+TA+Cnj+Prs+3Sg+12PlO: [ê-mowikoyahk, êmowikoyahk]

     mow+V+TA+Cnj+Prs+4Pl+4SgO: [ê-mowkoyit, êmowkoyit]
     mow+V+TA+Cnj+Prs+4Pl+4PlO: [ê-mowikoyit, êmowikoyit]
     mow+V+TA+Cnj+Prs+4Pl+3SgO: [ê-mowâyit, êmowâyit]
     mow+V+TA+Cnj+Prs+4Pl+3PlO: [ê-mowikocik, êmowikocik]

     mow+V+TA+Cnj+Prs+4Sg+4SgO: [ê-mowkoyit, êmowkoyit]
     mow+V+TA+Cnj+Prs+4Sg+4PlO: [ê-mowikoyit, êmowikoyit]
     mow+V+TA+Cnj+Prs+4Sg+3SgO: [ê-mowâyit, êmowâyit]
     mow+V+TA+Cnj+Prs+4Sg+3PlO: [ê-mowikocik, êmowikocik]


     mow+V+TA+Fut+Cond+1Sg+3SgO: mowaki
     mow+V+TA+Fut+Cond+1Sg+3PlO: mowakwâwi
     mow+V+TA+Fut+Cond+1Pl+3SgO: mowâyâhki
     mow+V+TA+Fut+Cond+1Pl+3PlO: mowâyâhkwâwi
     mow+V+TA+Fut+Cond+12Pl+3SgO: mowâyâhko
     mow+V+TA+Fut+Cond+12Pl+3PlO: mowâyâhkwâwi

     mow+V+TA+Fut+Cond+2Sg+3SgO: mowaci
     mow+V+TA+Fut+Cond+2Sg+3PlO: mowatwâwi
     mow+V+TA+Fut+Cond+2Pl+3SgO: mowâyêko
     mow+V+TA+Fut+Cond+2Pl+3PlO: mowâyêkwâwi

     mow+V+TA+Fut+Cond+3Sg+3SgO: mowâci
     mow+V+TA+Fut+Cond+3Sg+4SgO: mowâyici
     mow+V+TA+Fut+Cond+3Sg+3PlO: mowikotwâwi
     mow+V+TA+Fut+Cond+3Sg+1SgO: mowici
     mow+V+TA+Fut+Cond+3Sg+2SgO: mowiski
     mow+V+TA+Fut+Cond+3Sg+1PlO: mowikoyâhki
     mow+V+TA+Fut+Cond+3Sg+2PlO: mowikoyêko
     mow+V+TA+Fut+Cond+3Sg+12PlO: mowikoyahko

     mow+V+TA+Fut+Cond+3Pl+3SgO: mowâtwâwi
     mow+V+TA+Fut+Cond+3Pl+3PlO: mowâtwâwi
     mow+V+TA+Fut+Cond+3Pl+3PlO: mowikotwâwi

     mow+V+TA+Fut+Cond+4Sg+3SgO: mowikoci
     mow+V+TA+Fut+Cond+4Sg+3PlO: mowâyici
     mow+V+TA+Fut+Cond+4Pl+3SgO: mowikoci
     mow+V+TA+Fut+Cond+4Pl+3PlO: mowâyici
     mow+V+TA+Fut+Cond+4Sg+4PlO: mowikoyici
     mow+V+TA+Fut+Cond+4Pl+4PlO: mowikoyici

     mow+V+TA+Imp+Imm+2Sg+3SgO: mow
     mow+V+TA+Imp+Imm+2Pl+3SgO: mowihk
     mow+V+TA+Imp+Imm+12Pl+3SgO: mowâtân
     mow+V+TA+Imp+Imm+2Sg+3PlO: mowik
     mow+V+TA+Imp+Imm+2Pl+3PlO: mowihkok
     mow+V+TA+Imp+Imm+12Pl+3PlO: mowâtânik

     mow+V+TA+Imp+Del+2Sg+3SgO: mowâhkan
     mow+V+TA+Imp+Del+2Pl+3SgO: mowâhkêk
     mow+V+TA+Imp+Del+12Pl+3SgO: mowâhkahk
     mow+V+TA+Imp+Del+2Sg+3PlO: mowâhkanik
     mow+V+TA+Imp+Del+2Pl+3PlO: mowâhkêkok
     mow+V+TA+Imp+Del+12Pl+3PlO: mowâhkahkok







  
  Verb - nêhiyawêw - help : # Ordinary VAI verb - full paradigm

     nêhiyawêw+V+IA+Ind+Prs+1Sg: ninêhiyawân
     nêhiyawêw+V+IA+Ind+Prs+2Sg: kinêhiyawân
     nêhiyawêw+V+IA+Ind+Prs+3Sg: nêhiyawêw
     nêhiyawêw+V+IA+Ind+Prs+4Sg: nêhiyawêyiwa
     nêhiyawêw+V+IA+Ind+Prs+1Pl: ninêhiyawânân
     nêhiyawêw+V+IA+Ind+Prs+12Pl: [kinêhiyawânaw, kinêhiyawânânaw]
     nêhiyawêw+V+IA+Ind+Prs+2Pl: kinêhiyawânâwâw
     nêhiyawêw+V+IA+Ind+Prs+3Pl: nêhiyawêwak
     nêhiyawêw+V+IA+Ind+Prs+4Pl: nêhiyawêyiwa
     
     nêhiyawêw+V+IA+Ind+Prt+1Sg: [nikî-nêhiyawân, nikînêhiyawân]
     nêhiyawêw+V+IA+Ind+Prt+2Sg: [kikî-nêhiyawân, kikînêhiyawân]
     nêhiyawêw+V+IA+Ind+Prt+3Sg: [kî-nêhiyawêw, kînêhiyawêw]
     nêhiyawêw+V+IA+Ind+Prt+4Sg: [kî-nêhiyawêyiwa, kînêhiyawêyiwa]
     nêhiyawêw+V+IA+Ind+Prt+1Pl: [nikî-nêhiyawânân, nikînêhiyawânân]
     nêhiyawêw+V+IA+Ind+Prt+12Pl: [kikî-nêhiyawânaw, kikînêhiyawânaw, kikî-nêhiyawânânaw, kikînêhiyawânânaw]
     nêhiyawêw+V+IA+Ind+Prt+2Pl: [kikî-nêhiyawânâwâw, kikînêhiyawânâwâw]
     nêhiyawêw+V+IA+Ind+Prt+3Pl: [kî-nêhiyawêwak, kînêhiyawêwak]
     nêhiyawêw+V+IA+Ind+Prt+4Pl: [kî-nêhiyawêyiwa, kînêhiyawêyiwa]

     nêhiyawêw+V+IA+Ind+Fut+Def+1Sg: [nika-nêhiyawân, nikanêhiyawân]
     nêhiyawêw+V+IA+Ind+Fut+Def+2Sg: [kika-nêhiyawân, kikanêhiyawân]
     nêhiyawêw+V+IA+Ind+Fut+Def+3Sg: [ka-nêhiyawêw, kanêhiyawêw]
     nêhiyawêw+V+IA+Ind+Fut+Def+4Sg: [ka-nêhiyawêyiwa, kanêhiyawêyiwa]
     nêhiyawêw+V+IA+Ind+Fut+Def+1Pl: [nika-nêhiyawânân, nikanêhiyawânân]
     nêhiyawêw+V+IA+Ind+Fut+Def+12Pl: [kika-nêhiyawânaw, kikanêhiyawânaw, kikanêhiyawânânaw, kika-nêhiyawânânaw]
     nêhiyawêw+V+IA+Ind+Fut+Def+2Pl: [kika-nêhiyawânâwâw, kikanêhiyawânâwâw]
     nêhiyawêw+V+IA+Ind+Fut+Def+3Pl: [ka-nêhiyawêwak, kanêhiyawêwak]
     nêhiyawêw+V+IA+Ind+Fut+Def+4Pl: [ka-nêhiyawêyiwa, kanêhiyawêyiwa]
     
     nêhiyawêw+V+IA+Cnj+Prs+1Sg: [ênêhiyawêyân, ê-nêhiyawêyân]
     nêhiyawêw+V+IA+Cnj+Prs+2Sg: [ênêhiyawêyan, ê-nêhiyawêyan]
     nêhiyawêw+V+IA+Cnj+Prs+3Sg: [ênêhiyawêt, ê-nêhiyawêt]
     nêhiyawêw+V+IA+Cnj+Prs+4Sg: [ênêhiyawêyit, ê-nêhiyawêyit]
     nêhiyawêw+V+IA+Cnj+Prs+1Pl: [ênêhiyawêyâhk, ê-nêhiyawêyâhk]
     nêhiyawêw+V+IA+Cnj+Prs+12Pl: [ênêhiyawêyahk, ê-nêhiyawêyahk]
     nêhiyawêw+V+IA+Cnj+Prs+2Pl: [ênêhiyawêyêk, ê-nêhiyawêyêk]
     nêhiyawêw+V+IA+Cnj+Prs+3Pl: [ênêhiyawêcik, ê-nêhiyawêcik]
     
     nêhiyawêw+V+IA+Cnj+Prt+1Sg: [êkînêhiyawêyân, êkî-nêhiyawêyân, ê-kînêhiyawêyân, ê-kî-nêhiyawêyân]
     nêhiyawêw+V+IA+Cnj+Prt+2Sg: [êkînêhiyawêyan, êkî-nêhiyawêyan, ê-kînêhiyawêyan, ê-kî-nêhiyawêyan]
     nêhiyawêw+V+IA+Cnj+Prt+3Sg: [êkînêhiyawêt, êkî-nêhiyawêt, ê-kînêhiyawêt, ê-kî-nêhiyawêt]
     nêhiyawêw+V+IA+Cnj+Prt+4Sg: [êkînêhiyawêyit, êkî-nêhiyawêyit, ê-kînêhiyawêyit, ê-kî-nêhiyawêyit]

     
     nêhiyawêw+V+IA+Fut+Cond+1Sg: nêhiyawêyâni
     nêhiyawêw+V+IA+Fut+Cond+2Sg: nêhiyawêyani
     nêhiyawêw+V+IA+Fut+Cond+3Sg: nêhiyawêci
     nêhiyawêw+V+IA+Fut+Cond+4Sg: nêhiyawêyici
     nêhiyawêw+V+IA+Fut+Cond+1Pl: nêhiyawêyâhki
     nêhiyawêw+V+IA+Fut+Cond+12Pl: nêhiyawêyahko
     nêhiyawêw+V+IA+Fut+Cond+2Pl: nêhiyawêyêko
     nêhiyawêw+V+IA+Fut+Cond+3Pl: nêhiyawêtwâwi
     nêhiyawêw+V+IA+Fut+Cond+4Pl: nêhiyawêyici

     nêhiyawêw+V+IA+Imp+Imm+2Sg: nêhiyawê
     nêhiyawêw+V+IA+Imp+Imm+2Pl: nêhiyawêk
     nêhiyawêw+V+IA+Imp+Imm+12Pl: nêhiyawêtân
     
     nêhiyawêw+V+IA+Imp+Del+2Sg: nêhiyawêhkan
     nêhiyawêw+V+IA+Imp+Del+2Pl: nêhiyawêhkêk
     nêhiyawêw+V+IA+Imp+Del+12Pl: nêhiyawêhkahk
     

  
  Verb - nipâ - sleep : # Ordinary VAI verb - full paradigm
     
     nipâw+V+IA+Ind+Prs+1Sg: ninipân
     nipâw+V+IA+Ind+Prs+2Sg: kinipân
     nipâw+V+IA+Ind+Prs+3Sg: nipâw
     nipâw+V+IA+Ind+Prs+4Sg: nipâyiwa
     nipâw+V+IA+Ind+Prs+1Pl: ninipânân
     nipâw+V+IA+Ind+Prs+12Pl: [kinipânaw, kinipânânaw]
     nipâw+V+IA+Ind+Prs+2Pl: kinipânâwâw
     nipâw+V+IA+Ind+Prs+3Pl: nipâwak
     nipâw+V+IA+Ind+Prs+4Pl: nipâyiwa
     
     nipâw+V+IA+Ind+Prt+1Sg: [nikî-nipân, nikînipân] 
     nipâw+V+IA+Ind+Prt+2Sg: [kikî-nipân, kikînipân]
     nipâw+V+IA+Ind+Prt+3Sg: [kî-nipâw, kînipâw]
     nipâw+V+IA+Ind+Prt+4Sg: [kî-nipâyiwa, kînipâyiwa]
     nipâw+V+IA+Ind+Prt+1Pl: [nikî-nipânân, nikînipânân]
     nipâw+V+IA+Ind+Prt+12Pl: [kikî-nipânaw, kikînipânaw, kikînipânânaw, kikî-nipânânaw]
     nipâw+V+IA+Ind+Prt+2Pl: [kikî-nipânâwâw, kikînipânâwâw]
     nipâw+V+IA+Ind+Prt+3Pl: [kî-nipâwak, kînipâwak]
     nipâw+V+IA+Ind+Prt+4Pl: [kî-nipâyiwa, kînipâyiwa]
     
     nipâw+V+IA+Ind+Fut+Def+1Sg: [nika-nipân, nikanipân]
     nipâw+V+IA+Ind+Fut+Def+2Sg: [kika-nipân, kikanipân]
     nipâw+V+IA+Ind+Fut+Def+3Sg: [ka-nipâw, kanipâw]
     nipâw+V+IA+Ind+Fut+Def+4Sg: [ka-nipâyiwa, kanipâyiwa]
     nipâw+V+IA+Ind+Fut+Def+1Pl: [nika-nipânân, nikanipânân]
     nipâw+V+IA+Ind+Fut+Def+12Pl: [kika-nipânaw, kikanipânaw, kika-nipânânaw, kikanipânânaw]
     nipâw+V+IA+Ind+Fut+Def+2Pl: [kika-nipânâwâw,kikanipânâwâw] 
     nipâw+V+IA+Ind+Fut+Def+3Pl: [ka-nipâwak, kanipâwak]
     nipâw+V+IA+Ind+Fut+Def+4Pl: [ka-nipâyiwa, kanipâyiwa]
     
     nipâw+V+IA+Ind+Fut+Int+1Sg: [niwî-nipân, niwînipân]
     nipâw+V+IA+Ind+Fut+Int+2Sg: [kiwî-nipân, kiwînipân]
     nipâw+V+IA+Ind+Fut+Int+3Sg: [wî-nipâw, wînipâw]
     nipâw+V+IA+Ind+Fut+Int+4Sg: [wî-nipâyiwa, wînipâyiwa]
     nipâw+V+IA+Ind+Fut+Int+1Pl: [niwî-nipânân, niwînipânân]
     nipâw+V+IA+Ind+Fut+Int+12Pl: [kiwî-nipânaw, kiwînipânaw, kiwî-nipânânaw, kiwînipânânaw]
     nipâw+V+IA+Ind+Fut+Int+2Pl: [kiwî-nipânâwâw, kiwînipânâwâw]
     nipâw+V+IA+Ind+Fut+Int+3Pl: [wî-nipâwak, wînipâwak]
     nipâw+V+IA+Ind+Fut+Int+4Pl: [wî-nipâyiwa, wînipâyiwa]
     
     nipâw+V+IA+Cnj+Prs+1Sg: [ê-nipâyân, ênipâyân]
     nipâw+V+IA+Cnj+Prs+2Sg: [ê-nipâyan, ênipâyan]
     nipâw+V+IA+Cnj+Prs+3Sg: [ê-nipât, ênipât]
     nipâw+V+IA+Cnj+Prs+4Sg: [ê-nipâyit, ênipâyit]
     nipâw+V+IA+Cnj+Prs+1Pl: [ê-nipâyâhk, ênipâyâhk]
     nipâw+V+IA+Cnj+Prs+12Pl: [ê-nipâyahk, ênipâyahk]
     nipâw+V+IA+Cnj+Prs+2Pl: [ê-nipâyêk, ênipâyêk]
     nipâw+V+IA+Cnj+Prs+3Pl: [ê-nipâcik, ênipâcik]

     nipâw+V+IA+Cnj+Prt+1Sg: [ê-kî-nipâyân, êkînipâyân, ê-kînipâyân, êkî-nipâyân]
     nipâw+V+IA+Cnj+Prt+2Sg: [ê-kî-nipâyan, êkînipâyan, ê-kînipâyan, êkî-nipâyan]
     nipâw+V+IA+Cnj+Prt+3Sg: [ê-kî-nipât, êkînipât, ê-kînipât, êkî-nipât]
     nipâw+V+IA+Cnj+Prt+4Sg: [ê-kî-nipâyit, êkînipâyit, ê-kînipâyit, êkî-nipâyit]
     nipâw+V+IA+Cnj+Prt+1Pl: [ê-kî-nipâyâhk, êkînipâyâhk, ê-kînipâyâhk, êkî-nipâyâhk]
     nipâw+V+IA+Cnj+Prt+12Pl: [ê-kî-nipâyahk, êkînipâyahk, ê-kînipâyahk, êkî-nipâyahk]
     nipâw+V+IA+Cnj+Prt+2Pl: [ê-kî-nipâyêk, êkînipâyêk, ê-kînipâyêk, êkî-nipâyêk]
     nipâw+V+IA+Cnj+Prt+3Pl: [ê-kî-nipâcik, êkînipâcik, ê-kînipâcik,êkî-nipâcik]
     
     nipâw+V+IA+Cnj+Fut+Int+1Sg: [ê-wî-nipâyân, êwînipâyân, ê-wînipâyân, êwî-nipâyân]
     nipâw+V+IA+Cnj+Fut+Int+2Sg: [ê-wî-nipâyan, êwînipâyan, ê-wînipâyan, êwî-nipâyan]
     nipâw+V+IA+Cnj+Fut+Int+3Sg: [ê-wî-nipât, êwînipât, ê-wînipât, êwî-nipât]
     nipâw+V+IA+Cnj+Fut+Int+4Sg: [ê-wî-nipâyit, êwînipâyit, ê-wînipâyit, êwî-nipâyit]
     nipâw+V+IA+Cnj+Fut+Int+1Pl: [ê-wî-nipâyâhk, êwînipâyâhk, ê-wînipâyâhk, êwî-nipâyâhk]
     nipâw+V+IA+Cnj+Fut+Int+12Pl: [ê-wî-nipâyahk, êwînipâyahk, ê-wînipâyahk, êwî-nipâyahk]
     nipâw+V+IA+Cnj+Fut+Int+2Pl: [ê-wî-nipâyêk, êwînipâyêk, ê-wînipâyêk, êwî-nipâyêk]
     nipâw+V+IA+Cnj+Fut+Int+3Pl: [ê-wî-nipâcik, êwînipâcik, ê-wînipâcik, êwî-nipâcik]

     nipâw+V+IA+Fut+Cond+1Sg: nipâyâni
     nipâw+V+IA+Fut+Cond+2Sg: nipâyani
     nipâw+V+IA+Fut+Cond+3Sg: nipâci
     nipâw+V+IA+Fut+Cond+4Sg: nipâyici
     nipâw+V+IA+Fut+Cond+1Pl: nipâyâhki
     nipâw+V+IA+Fut+Cond+12Pl: nipâyahko
     nipâw+V+IA+Fut+Cond+2Pl: nipâyêko
     nipâw+V+IA+Fut+Cond+3Pl: nipâtwâwi
     nipâw+V+IA+Fut+Cond+4Pl: nipâyici

     nipâw+V+IA+Imp+Imm+2Sg: nipâ
     nipâw+V+IA+Imp+Imm+2Pl: nipâk
     nipâw+V+IA+Imp+Imm+12Pl: nipâtân
     
     nipâw+V+IA+Imp+Del+2Sg: nipâhkan
     nipâw+V+IA+Imp+Del+2Pl: nipâhkêk
     nipâw+V+IA+Imp+Del+12Pl: nipâhkahk
     
     
  
  Verb - pimisin - lie down : # Ordinary VAI verb,  

     pimisin+V+IA+Imp+Imm+2Sg: pimisini
     pimisin+V+IA+Imp+Imm+2Pl: pimisinik
     pimisin+V+IA+Imp+Imm+12Pl: pimisinîtân
     pimisin+V+IA+Imp+Del+2Sg: pimisinîhkan
     pimisin+V+IA+Imp+Del+2Pl: pimisinîhkêk
     pimisin+V+IA+Imp+Del+12Pl: pimisinîhkahk
    
     pimisin+V+IA+Ind+Prs+1Sg: nipimisinin
     pimisin+V+IA+Ind+Prs+2Sg: kipimisinin
     pimisin+V+IA+Ind+Prs+3Sg: pimisin
     pimisin+V+IA+Ind+Prs+4Sg: pimisiniyiwa
     pimisin+V+IA+Ind+Prs+1Pl: nipimisininân
     pimisin+V+IA+Ind+Prs+12Pl: [kipimisininaw, kipimisininânaw]
     pimisin+V+IA+Ind+Prs+2Pl: kipimisininâwâw
     pimisin+V+IA+Ind+Prs+3Pl: pimisinwak
     pimisin+V+IA+Ind+Prs+4Pl: pimisiniyiwa
     
     pimisin+V+IA+Ind+Prt+1Sg: [nikî-pimisinin, nikîpimisinin] 
     pimisin+V+IA+Ind+Prt+2Sg: [kikî-pimisinin, kikîpimisinin]
     pimisin+V+IA+Ind+Prt+3Sg: [kî-pimisin, kîpimisin]
     
     pimisin+V+IA+Ind+Fut+Def+1Sg: [nika-pimisinin, nikapimisinin]
     pimisin+V+IA+Ind+Fut+Def+2Sg: [kika-pimisinin, kikapimisinin]
     pimisin+V+IA+Ind+Fut+Def+3Sg: [ka-pimisin, kapimisin]
     
     pimisin+V+IA+Ind+Fut+Int+1Sg: [niwî-pimisinin, niwîpimisinin]
     pimisin+V+IA+Ind+Fut+Int+2Sg: [kiwî-pimisinin, kiwîpimisinin]
     pimisin+V+IA+Ind+Fut+Int+3Sg: [wî-pimisin, wîpimisin]
     
     pimisin+V+IA+Cnj+Prs+1Sg: [ê-pimisiniyân, êpimisiniyân]
     pimisin+V+IA+Cnj+Prs+2Sg: [ê-pimisiniyan, êpimisiniyan]
     pimisin+V+IA+Cnj+Prs+3Sg: [ê-pimisihk, êpimisihk]
     pimisin+V+IA+Cnj+Prs+4Sg: [ê-pimisiniyit, êpimisiniyit]
     pimisin+V+IA+Cnj+Prs+1Pl: [ê-pimisiniyâhk, êpimisiniyâhk]
     pimisin+V+IA+Cnj+Prs+12Pl: [ê-pimisiniyahk, êpimisiniyahk]
     pimisin+V+IA+Cnj+Prs+2Pl: [ê-pimisiniyêk, êpimisiniyêk]
     pimisin+V+IA+Cnj+Prs+3Pl: [ê-pimisihkik, êpimisihkik]

     pimisin+V+IA+Cnj+Prt+1Sg: [ê-kîpimisiniyân, ê-kî-pimisiniyân, êkî-pimisiniyân, êkîpimisiniyân]
     
     
     

  Verb - wâpahta -  : # Ordinary TA verb - full paradigm
  
     wâpahta+V+TI: wâpahta
     wâpahta+V+TI+Imp+Imm+2Sg: wâpahta
     wâpahta+V+TI+Imp+Imm+12Pl: wâpahtêtân
     wâpahta+V+TI+Imp+Imm+2Pl: wâpahtamok
     wâpahta+V+TI+Imp+Del+2Sg: wâpahtamôhkan
     wâpahta+V+TI+Imp+Del+12Pl: wâpahtamôhkahk
     wâpahta+V+TI+Imp+Del+2Pl: wâpahtamôhkêk

     wâpahta+V+TI+Ind+Prs+1Sg: niwâpahtên
     wâpahta+V+TI+Ind+Prs+2Sg: kiwâpahtên
     wâpahta+V+TI+Ind+Prs+1Pl: niwâpahtênân
     wâpahta+V+TI+Ind+Prs+12Pl: [kiwâpahtênaw, kiwâpahtênânaw]
     wâpahta+V+TI+Ind+Prs+2Pl: kiwâpahtênâwâw
     wâpahta+V+TI+Ind+Prs+3Sg: wâpahtam
     wâpahta+V+TI+Ind+Prs+3Pl: wâpahtamwak
     wâpahta+V+TI+Ind+Prs+4Pl: wâpahtamiyiwa

     wâpahta+V+TI+Ind+Prt+1Sg: [nikîwâpahtên, nikî-wâpahtên]
     wâpahta+V+TI+Ind+Prt+2Sg: [kikîwâpahtên, kikî-wâpahtên]
     wâpahta+V+TI+Ind+Prt+1Pl: [nikîwâpahtênân, nikî-wâpahtênân]
     wâpahta+V+TI+Ind+Prt+12Pl: [kikîwâpahtênaw, kikî-wâpahtênaw, kikîwâpahtênânaw, kikî-wâpahtênânaw]
     wâpahta+V+TI+Ind+Prt+2Pl: [kikîwâpahtênâwâw, kikî-wâpahtênâwâw]
     wâpahta+V+TI+Ind+Prt+3Sg: [kîwâpahtam, kî-wâpahtam]
     wâpahta+V+TI+Ind+Prt+3Pl: [kî-wâpahtamwak, kîwâpahtamwak]
     wâpahta+V+TI+Ind+Prt+4Pl: [kîwâpahtamiyiwa, kî-wâpahtamiyiwa]


  
  Verb - wâpam - ok : # Ordinary TA verb - full paradigm
     wâpam+V+TA+Ind+Prs+1Sg+3SgO: niwâpamâw
     wâpam+V+TA+Ind+Prs+2Sg+3SgO: kiwâpamâw
     wâpam+V+TA+Ind+Prs+1Pl+3SgO: niwâpamânân
     wâpam+V+TA+Ind+Prs+12Pl+3SgO: kiwâpamânaw
     wâpam+V+TA+Ind+Prs+2Pl+3SgO: kiwâpamâwâw
     wâpam+V+TA+Ind+Prs+3Sg+3SgO: wâpamêw
     wâpam+V+TA+Ind+Prs+4Sg+3SgO: wâpamêyiwa

     wâpam+V+TA+Ind+Prs+1Sg+3PlO: niwâpamâwak
     wâpam+V+TA+Ind+Prs+2Sg+3PlO: kiwâpamâwak
     wâpam+V+TA+Ind+Prs+1Pl+3PlO: niwâpamânânak
     wâpam+V+TA+Ind+Prs+12Pl+3PlO: kiwâpamânawak
     wâpam+V+TA+Ind+Prs+2Pl+3PlO: kiwâpamâwâwak
     wâpam+V+TA+Ind+Prs+3Pl+3PlO: wâpamêwak
     wâpam+V+TA+Ind+Prs+4Sg+3PlO: wâpamêyiwa
     wâpam+V+TA+Ind+Prs+4Pl+3SgO: wâpamêyiwa
     
#     wâpam+V+TA+Ind+Prs+2Sg+1Sg: kiwīcihin not done yet
#     wâpam+V+TA+Ind+Prs+2Sg+1Pl: kiwîcihinân
#     wâpam+V+TA+Ind+Prs+2Pl+1Sg: kiwîcihinâwâw
     
     
     
     wâpam+V+TA+Cnj+Prs+1Sg+3SgO: [ê-wâpamak, êwâpamak]
     wâpam+V+TA+Cnj+Prs+2Sg+3SgO: [ê-wâpamat, êwâpamat]
     wâpam+V+TA+Cnj+Prs+3Sg+3SgO: [ê-wâpamât, êwâpamât]
     wâpam+V+TA+Cnj+Prs+4Sg+3SgO: [ê-wâpamâyit, êwâpamâyit]
     wâpam+V+TA+Cnj+Prs+1Pl+3SgO: [ê-wâpamâyâhk, êwâpamâyâhk]
     wâpam+V+TA+Cnj+Prs+12Pl+3SgO: [ê-wâpamâyahk, êwâpamâyahk]
     wâpam+V+TA+Cnj+Prs+2Pl+3SgO: [ê-wâpamâyêk, êwâpamâyêk]
     wâpam+V+TA+Cnj+Prs+3Pl+3SgO: [ê-wâpamâcik, êwâpamâcik]
     wâpam+V+TA+Cnj+Prs+4Pl+3SgO: [ê-wâpamâyit, êwâpamâyit]

     wâpam+V+TA+Imp+Imm+2Sg+3SgO: wâpam
     wâpam+V+TA+Imp+Imm+12Pl+3SgO: wâpamâtân
     wâpam+V+TA+Imp+Imm+2Pl+3SgO: wâpamihk     
     wâpam+V+TA+Imp+Imm+2Sg+3PlO: wâpamik
     wâpam+V+TA+Imp+Imm+12Pl+3PlO: wâpamâtânik
     wâpam+V+TA+Imp+Imm+2Pl+3PlO: wâpamihkok
     
     wâpam+V+TA+Imp+Del+2Sg+3SgO: wâpamâhkan
     wâpam+V+TA+Imp+Del+12Pl+3SgO: wâpamâhkahk
     wâpam+V+TA+Imp+Del+2Pl+3SgO: wâpamâhkêk
     wâpam+V+TA+Imp+Del+2Sg+3PlO: wâpamâhkanik
     wâpam+V+TA+Imp+Del+12Pl+3PlO: wâpamâhkahkok
     wâpam+V+TA+Imp+Del+2Pl+3PlO: wâpamâhkêkok
     


  
  Verb - wîcih - help : # Ordinary TA verb - full paradigm
     wîcih+V+TA+Ind+Prs+1Sg+3SgO: niwîcihâw
     wîcih+V+TA+Ind+Prs+2Sg+3SgO: kiwîcihâw
     wîcih+V+TA+Ind+Prs+3Sg+3SgO: wîcihêw
     wîcih+V+TA+Ind+Prs+4Sg+3SgO: wîcihêyiwa

     wîcih+V+TA+Ind+Prs+1Pl+3SgO: niwîcihânân
     wîcih+V+TA+Ind+Prs+12Pl+3SgO: kiwîcihânaw
     wîcih+V+TA+Ind+Prs+2Pl+3SgO: kiwîcihâwâw
     wîcih+V+TA+Ind+Prs+3Pl+3SgO: wîcihêwak
     wîcih+V+TA+Ind+Prs+4Pl+3SgO: wîcihêyiwa

     wîcih+V+TA+Ind+Prs+1Sg+3PlO: niwîcihâwak
     wîcih+V+TA+Ind+Prs+2Sg+3PlO: kiwîcihâwak
     wîcih+V+TA+Ind+Prs+3Sg+3PlO: wîcihêw
     wîcih+V+TA+Ind+Prs+4Sg+3PlO: wîcihêyiwa
     wîcih+V+TA+Ind+Prs+4Sg+4PlO: wîcihikoyiwa

     wîcih+V+TA+Ind+Prs+1Pl+3PlO: niwîcihânânak
     wîcih+V+TA+Ind+Prs+12Pl+3PlO: kiwîcihânawak
     wîcih+V+TA+Ind+Prs+2Pl+3PlO: kiwîcihâwâwak
     wîcih+V+TA+Ind+Prs+3Pl+3PlO: wîcihêwak
     wîcih+V+TA+Ind+Prs+4Pl+3PlO: wîcihêyiwa

     wîcih+V+TA+Ind+Prs+3Sg+1SgO: niwîcihik
     wîcih+V+TA+Ind+Prs+3Sg+2SgO: kiwîcihik
     wîcih+V+TA+Ind+Prs+3Sg+1PlO: niwîcihikonân
     wîcih+V+TA+Ind+Prs+3Sg+12PlO: kiwîcihikonaw
     wîcih+V+TA+Ind+Prs+3Sg+2PlO: kiwîcihikowâw
     
     wîcih+V+TA+Ind+Prs+3Pl+1SgO: niwîcihikwak
     wîcih+V+TA+Ind+Prs+3Pl+2SgO: kiwîcihikwak
     wîcih+V+TA+Ind+Prs+3Pl+1PlO: niwîcihikonânak
     wîcih+V+TA+Ind+Prs+3Pl+12PlO: kiwîcihikonawak
     wîcih+V+TA+Ind+Prs+3Pl+2PlO: kiwîcihikowâwak
     
     wîcih+V+TA+Cnj+Prs+1Sg+3SgO: [ê-wîcihak, êwîcihak]
     wîcih+V+TA+Cnj+Prs+1Sg+3PlO: [ê-wîcihakik, êwîcihakik]
     wîcih+V+TA+Cnj+Prs+1Pl+3SgO: [ê-wîcihâyâhk, êwîcihâyâhk]
     wîcih+V+TA+Cnj+Prs+1Pl+3PlO: [ê-wîcihâyâhkik, êwîcihâyâhkik]
     wîcih+V+TA+Cnj+Prs+12Pl+3SgO: [ê-wîcihâyahk, êwîcihâyahk]
     wîcih+V+TA+Cnj+Prs+12Pl+3PlO: [ê-wîcihâyâhkok, êwîcihâyâhkok]

     wîcih+V+TA+Cnj+Prs+2Sg+3SgO: [ê-wîcihat, êwîcihat]
     wîcih+V+TA+Cnj+Prs+2Sg+3PlO: [ê-wîcihacik, êwîcihacik]
     wîcih+V+TA+Cnj+Prs+2Pl+3SgO: [ê-wîcihâyêk, êwîcihâyêk]
     wîcih+V+TA+Cnj+Prs+2Pl+3PlO: [ê-wîcihâyêkok, êwîcihâyêkok]

     wîcih+V+TA+Cnj+Prs+3Pl+1SgO: [ê-wîcihicik, êwîcihicik]
     wîcih+V+TA+Cnj+Prs+3Pl+1PlO: [ê-wîcihikoyâhkik, êwîcihikoyâhkik]
     wîcih+V+TA+Cnj+Prs+3Pl+12PlO: [ê-wîcihikoyâhkok, êwîcihikoyâhkok]
     wîcih+V+TA+Cnj+Prs+3Pl+2SgO: [ê-wîcihiskik, êwîcihiskik]
     wîcih+V+TA+Cnj+Prs+3Pl+2PlO: [ê-wîcihikoyêkok, êwîcihikoyêkok]
     wîcih+V+TA+Cnj+Prs+3Pl+3SgO: [ê-wîcihâcik, êwîcihâcik]
     wîcih+V+TA+Cnj+Prs+3Pl+3PlO: [ê-wîcihâcik, êwîcihâcik]
     wîcih+V+TA+Cnj+Prs+3Pl+4PlO: [ê-wîcihikocik, êwîcihikocik]

     wîcih+V+TA+Cnj+Prs+3Sg+4PlO: [ê-wîcihikocik, êwîcihikocik]
     wîcih+V+TA+Cnj+Prs+3Sg+3SgO: [ê-wîcihât, êwîcihât]
     wîcih+V+TA+Cnj+Prs+3Sg+3PlO: [ê-wîcihât, êwîcihât]
     wîcih+V+TA+Cnj+Prs+3Sg+2SgO: [ê-wîcihisk, êwîcihisk]
     wîcih+V+TA+Cnj+Prs+3Sg+2PlO: [ê-wîcihikoyêk, êwîcihikoyêk]
     wîcih+V+TA+Cnj+Prs+3Sg+1SgO: [ê-wîcihit, êwîcihit]
     wîcih+V+TA+Cnj+Prs+3Sg+1PlO: [ê-wîcihikoyâhk, êwîcihikoyâhk]
     wîcih+V+TA+Cnj+Prs+3Sg+12PlO: [ê-wîcihikoyahk, êwîcihikoyahk]

     wîcih+V+TA+Cnj+Prs+4Pl+4SgO: [ê-wîcihkoyit, êwîcihkoyit]
     wîcih+V+TA+Cnj+Prs+4Pl+4PlO: [ê-wîcihikoyit, êwîcihikoyit]
     wîcih+V+TA+Cnj+Prs+4Pl+3SgO: [ê-wîcihâyit, êwîcihâyit]
     wîcih+V+TA+Cnj+Prs+4Pl+3PlO: [ê-wîcihikocik, êwîcihikocik]
     wîcih+V+TA+Cnj+Prs+4Sg+4SgO: [ê-wîcihkoyit, êwîcihkoyit]
     wîcih+V+TA+Cnj+Prs+4Sg+4PlO: [ê-wîcihikoyit, êwîcihikoyit]
     wîcih+V+TA+Cnj+Prs+4Sg+3SgO: [ê-wîcihâyit, êwîcihâyit]
     wîcih+V+TA+Cnj+Prs+4Sg+3PlO: [ê-wîcihikocik, êwîcihikocik]


     wîcih+V+TA+Fut+Cond+1Sg+3SgO: wîcihaki
     wîcih+V+TA+Fut+Cond+1Sg+3PlO: wîcihakwâwi
     wîcih+V+TA+Fut+Cond+1Pl+3SgO: wîcihâyâhki
     wîcih+V+TA+Fut+Cond+1Pl+3PlO: wîcihâyâhkwâwi
     wîcih+V+TA+Fut+Cond+12Pl+3SgO: wîcihâyâhko
     wîcih+V+TA+Fut+Cond+12Pl+3PlO: wîcihâyâhkwâwi
     wîcih+V+TA+Fut+Cond+2Sg+3SgO: wîcihaci
     wîcih+V+TA+Fut+Cond+2Sg+3PlO: wîcihatwâwi
     wîcih+V+TA+Fut+Cond+2Pl+3SgO: wîcihâyêko
     wîcih+V+TA+Fut+Cond+2Pl+3PlO: wîcihâyêkwâwi
     wîcih+V+TA+Fut+Cond+3Sg+3SgO: wîcihâci
     wîcih+V+TA+Fut+Cond+3Sg+4SgO: wîcihâyici
     wîcih+V+TA+Fut+Cond+3Sg+3PlO: wîcihikotwâwi
     wîcih+V+TA+Fut+Cond+3Sg+1SgO: wîcihici
     wîcih+V+TA+Fut+Cond+3Sg+2SgO: wîcihiski
     wîcih+V+TA+Fut+Cond+3Sg+1PlO: wîcihikoyâhki
     wîcih+V+TA+Fut+Cond+3Sg+2PlO: wîcihikoyêko
     wîcih+V+TA+Fut+Cond+3Sg+12PlO: wîcihikoyahko
     wîcih+V+TA+Fut+Cond+3Pl+3SgO: wîcihâtwâwi
     wîcih+V+TA+Fut+Cond+3Pl+3PlO: wîcihâtwâwi
     wîcih+V+TA+Fut+Cond+4Sg+3SgO: wîcihikoci
     wîcih+V+TA+Fut+Cond+4Sg+3PlO: wîcihâyici
     wîcih+V+TA+Fut+Cond+4Pl+3SgO: wîcihikoci
     wîcih+V+TA+Fut+Cond+4Pl+3PlO: wîcihâyici
     wîcih+V+TA+Fut+Cond+4Sg+4PlO: wîcihikoyici
     wîcih+V+TA+Fut+Cond+4Pl+4PlO: wîcihikoyici

     wîcih+V+TA+Imp+Imm+2Sg+3SgO: wîcih
     wîcih+V+TA+Imp+Imm+2Pl+3SgO: wîcihihk
     wîcih+V+TA+Imp+Imm+12Pl+3SgO: wîcihâtân

     wîcih+V+TA+Imp+Imm+2Sg+3PlO: wîcihik
     wîcih+V+TA+Imp+Imm+2Pl+3PlO: wîcihihkok
     wîcih+V+TA+Imp+Imm+12Pl+3PlO: wîcihâtânik

     wîcih+V+TA+Imp+Del+2Sg+3SgO: wîcihâhkan
     wîcih+V+TA+Imp+Del+2Pl+3SgO: wîcihâhkêk
     wîcih+V+TA+Imp+Del+12Pl+3SgO: wîcihâhkahk

     wîcih+V+TA+Imp+Del+2Sg+3PlO: wîcihâhkanik
     wîcih+V+TA+Imp+Del+2Pl+3PlO: wîcihâhkêkok
     wîcih+V+TA+Imp+Del+12Pl+3PlO: wîcihâhkahkok






